最高法院刑事判決　　　　　　　　　　　　　　　八十六年度台上字第四一八三號
　　上　訴　人　乙○○
　　　　　　　　甲○○
　　共　　　同
　　選任辯護人　黃清華律師
右上訴人等因妨害自由案件，不服台灣高等法院台中分院中華民國八十五年八月十三
日第二審判決（八十五年度上訴字第一二四三號，起訴案號：台灣南投地方法院檢察
署八十四年度偵字第二四四七號），提起上訴，本院判決如左：
    主  文
上訴駁回。
    理  由
一關於非法剝奪他人行動自由部分
按刑事訴訟法第三百七十七條規定：上訴於第三審法院，非以判決違背法令為理由，
不得為之。是提起第三審上訴，應以原判決違背法令為理由，係屬法定要件。如果上
訴理由狀並未依據卷內訴訟資料，具體指摘原判決不適用何種法則或如何適用不當，
或所指摘原判決違法情事，顯與法律規定得為第三審上訴理由之違法情形，不相適合
時，均應認其上訴為違背法律上之程式，予以駁回。本件上訴意旨略稱：上訴人等並
無施用暴力強使被害人陳詩蘋上車，有陳詩蘋警訊供詞可按，原審對該有利上訴人等
之證據，置之不論，復不採納證人許美鳳之證詞，逕認上訴人等妨害陳詩蘋及陳昆鑫
之自由，其判決已非無理由不備之違誤。又上訴人等先後帶同陳詩蘋乘車至台中市係
經其本人同意，絕無強迫情事，乃原審率依其片面指訴，認定上訴人等妨害自由，亦
與經驗法則有違等語。惟查原判決論處上訴人等共同連續以非法方法，剝奪人之行動
自由罪刑，已明所憑之證據及認定之理由。核原判決援用之被害人陳詩蘋警訊供詞
，雖無述及伊被強行推入車內，而僅稱不得已才上車云云，然查原審係綜合該被害人
先後多次供詞及卷內相關資料而為事實之認定，並非單採警訊筆錄為證。上訴意旨，
專就上述警訊筆錄斷章取義，為自己有利之主張，而置卷內不利之證據及原判決之明
白論斷於不顧，殊非依據卷內訴訟資料指摘原判決如何違背法令；而其餘上訴意旨，
亦僅對於原審採證、認事之職權合法行使，任意指摘，為事實上之爭執，均非適法之
第三審上訴理由。其上訴違背法律上之程式，應予駁回。
二關於強制罪部分
按刑事訴訟法第三百七十六條所列各罪之案件，經第二審判決者，不得上訴於第三審
法院，法有明文。本件上訴人等所犯共同以脅迫使人行無義務之事部分，原審係依刑
法第三百零四條第一項論處罪刑，核屬刑事訴訟法第三百七十六條第一款之案件，依
首開說明，既經第二審判決，自不得上訴於第三審法院，上訴人竟復提起上訴，顯為
法所不許，亦應併予駁回。
據上論結，應依刑事訴訟法第三百九十五條前段，判決如主文。
中      華      民      國    八十六    年      七      月      十      日
                              最高法院刑事第六庭
                                  審判長法官  黃  劍  青
                                        法官  劉  敬  一
                                        法官  林  文  豐
                                        法官  邵  燕  玲
                                        法官  賴  忠  星
      右正本證明與原本無異
                                              書  記  官
中      華      民      國    八十六    年      七      月     十七     日
